【裁判字號】    97,訴,950
【裁判日期】    971027
【裁判案由】    違反毒品危害防制條例
【裁判全文】
臺灣雲林地方法院刑事判決               97年度訴字第950號
公  訴  人  臺灣雲林地方法院檢察署檢察官
被      告  甲○○
上列被告因違反毒品危害防制條例案件，經檢察官提起公訴（97
年度毒偵字第1261、1148號），被告於準備程序期日就被訴事實
為有罪陳述，本院進行簡式審判程序，並判決如下：
    主  文
甲○○施用第一級毒品，累犯，處有期徒刑壹年；又施用第一級
毒品，累犯，處有期徒刑壹年。應執行有期徒刑壹年參月。
    事  實
一、甲○○前因施用毒品案件，經觀察、勒戒後，認無繼續施用
    毒品之傾向，並經臺灣雲林地方法院檢察署檢察官於民國89
    年2 月8 日以89年度毒偵字第91號為不起訴處分確定。又於
    93年4 月間因施用第二級毒品案件，再經本院判處有期徒刑
    6 月確定，並定其易科罰金之標準，已於94年5 月29日縮刑
    期滿執行完畢。詎其猶不知悔改，復分別基於施用第一、二
    級毒品海洛因及甲基安非他命之犯意，先後於：（一）97年
    4 月25日上午某時，在雲林縣元長鄉○○村○○路106 號住
    處內，以將海洛因及甲基安非他命粉末混合後置於玻璃球內
    ，用火燒烤後吸食其煙霧之方式，施用第一、二級毒品海洛
    因及甲基安非他命1 次。嗣於97年4 月25日11時許，在雲林
    縣元長鄉潭西村潭內87之1 號許啟村（另案偵辦）住處內，
    為警持搜索票查獲；（二）於97年4 月30日晚上某時，在上
    開住處內，亦以將海洛因及甲基安非他命粉末混合後置於玻
    璃球內，用火燒烤後吸食其煙霧之方式，施用第一、二級毒
    品海洛因及甲基安非他命1 次。嗣於97年5 月1 日凌晨某時
    許，與黃清水（另案偵辦）駕車行經南投縣竹山鎮○○街
    187 巷43號前時，因形跡可疑，為警攔檢查獲。
二、案經臺灣南投方法院檢察署呈請臺灣高等法院檢察署檢察長
    轉核臺灣雲林地方法院檢察署檢察官偵查起訴。
    理  由
一、本件被告所犯為死刑、無期徒刑、最輕本刑為三年以上有期
    徒刑以外之罪，亦非屬高等法院管轄之第一審案件，其於準
    備程序進行中，先就被訴事實為有罪之陳述，經法官告知簡
    式審判程序之旨，並聽取公訴檢察官之意見後，依刑事訴訟
    法第273 條之1 第1 項、第273 條之2 等規定，裁定進行簡
    式審判程序，且不受同法第159 條第1 項、第161 條之2 、
    第161 條之3 、第163 條之1 及第164 條至第170 條所規定
    證據能力認定及調查方式之限制，合先敘明。
二、上開事實，業經被告於本院審理時坦承不諱，而被告於97年
    4 月25日15時許、97年5 月1 日凌晨2 時許，經其同意後為
    警所採集之尿液，經送往正修科技大學超微量研究科技中心
    、詮昕科技股份有限公司以酵素免疫分析法EIA 篩檢及氣相
    層析質譜儀法GC／MS檢驗之結果，確呈現嗎啡及甲基安非他
    命陽性反應，此有代號與真實姓名對照表、毒品案件委託鑑
    驗尿液代號與真實姓名對照表，及正修科技大學超微量研究
    科技中心97年5 月14日、詮昕科技股份有限公司97年5 月23
    日濫用藥物尿液檢驗報告各1 紙附卷可稽（見第0000000000
    號警卷第23、24頁，第1065號偵查卷第6 、7 頁），足認被
    告前開自白與事證相符，應堪予採信。再按毒品危害防制條
    例於92年7 月9 日修正公布，自93年1 月9 日施行，其中第
    20條將施用毒品之刑事處遇程序，區分為「初犯」及「5 年
    內再犯」、「5 年後再犯」。而依修正後之規定，僅限於「
    初犯」及「5 年後再犯」2 種情形，始應先經觀察、勒戒或
    強制戒治程序。倘被告於5 年內已再犯，經依法追訴處罰，
    縱其第3 次（或第3 次以上）再度施用毒品之時間，在初犯
    經觀察、勒戒或強制戒治執行完畢釋放5 年以後，已不合於
    「5 年後再犯」之規定，且因已於「5 年內再犯」，顯見其
    再犯率甚高，原實施觀察、勒戒或強制戒治，已無法收其實
    效，即應依該條例第10條處罰（最高法院95年度第7 次刑事
    庭會議決議參照）。經查，被告前因施用毒品案件，經觀察
    、勒戒後，認無繼續施用毒品之傾向，經臺灣雲林地方法院
    檢察署檢察官於民國89年2 月8 日以89年度毒偵字第91號不
    起訴處分確定。又於93年4 月間因施用第二級毒品案件，再
    經本院判處有期徒刑6 月確定，並定其易科罰金之標準，此
    有臺灣高等法院被告前案紀錄表1 份附卷可按，是本件被告
    雖係於受觀察、勒戒執行完畢後5 年後，再犯本件毒品危害
    防制條例第10條第1 項之罪，惟因前述5 年內曾另再犯施用
    毒品罪名而屬3 犯以上，經依法予以追訴事證明確，被告犯
    行堪以認定。
三、核被告所為，係犯毒品危害防制條例第10條第1 項、第2 項
    之施用第一級、第二級毒品罪；被告持有第一級、第二級毒
    品之低度行為，則為前述施用之高度犯行所吸收，均不另論
    罪。又毒品海洛因與甲基安非他命，並非不可混合施用，被
    告供稱：是將毒品海洛因、甲基安非他命混合置於玻璃球內
    燒烤吸食其煙霧方式一同施用等情，尚非不可採信，是被告
    2 次同時施用毒品海洛因、甲基安非他命之行為，係一行為
    觸犯數罪名，均應依想像競合犯之規定，從一重之施用第一
    級毒品罪論處。而被告所犯2 次施用第一級毒品罪，犯意各
    別，行為互殊，應分論併罰。又被告有如事實欄所記載之前
    科紀錄，此有臺灣高等法院被告前案紀錄表1 份附卷足憑，
    其於有期徒刑執行完畢後，5 年內故意再犯本件有期徒刑以
    上之各罪，均為累犯，應依刑法第47條第1 項俱加重其刑。
    爰審酌被告前因施用毒品案件，已經觀察、勒戒執行完畢，
    竟仍不思悔改，徹底袪除施用毒品之惡習，再次施用海洛因
    及甲基安非他命，繼續沈淪毒海殊不可取，惟念及其施用毒
    品之犯行，在本質上乃屬戕害自己身心健康之行為，尚未有
    嚴重破壞社會秩序或侵害他人權益之情形，且犯後能坦承犯
    行，態度良好，又自承國中畢業，目前有固定之正當工作，
    家中有雙親待撫養等一切情狀，分別量處如主文所示之刑，
    再定其應執行之刑，以資懲戒。
四、據上論斷，應依刑事訴訟法第273 條之1 第1 項、第299 條
    第1 項前段，毒品危害防制條例第10條第1 項、第2 項，刑
    法第11條前段、第55條、第47條第1 項、第51條第5 款，判
    決如主文。
本案經檢察官郭俊男到庭執行職務。
中    華    民    國    97    年    10    月    27    日
                  刑事第三庭    法  官  蕭雅毓
以上正本證明與原本無異。
如不服本判決，應於送達後10日內，向本院提出上訴狀。（須附
繕本）
                                書記官  鍾宜津
中    華    民    國    97    年    10    月    27    日
附錄論罪科刑條文全文：
毒品危害防制條例第10條
施用第一級毒品者，處6 月以上5 年以下有期徒刑。
施用第二級毒品者，處3 年以下有期徒刑。


司法院資訊處製作；財團法人民間司法改革基金會備份。
